最　高　行　政　法　院　裁　定
　　　　　　　　　　　　　94年度裁字第01525號
上　訴　人　乙○○○○○○○○○○
被 上訴 人　桃園縣政府
代　表　人　甲○○
上列當事人間因商業登記法事件，上訴人對於中華民國93年2月
26日臺北高等行政法院92年度訴字第1186號判決，提起上訴，本
院裁定如下：
　　主  文
上訴駁回。
上訴審訴訟費用由上訴人負擔。
　　理  由
一、按對於高等行政法院判決之上訴，非以其違背法令為理由，
    不得為之，行政訴訟法第242條定有明文。同法第243條第1
    項規定，判決不適用法規或適用不當者，為違背法令；而判
    決有第243條第2項所列各款情形之一者，其判決當然違背法
    令。又提起上訴，應以上訴狀表明上訴理由並應添具關於上
    訴理由之必要證據，復為同法第244條第1項第4款及第2項所
    明定。準此，當事人提起上訴，如以原審判決有行政訴訟法
    第243條第1項不適用法規或適用不當為理由時，其上訴狀應
    有具體之指摘，並揭示該法規之條項或其內容；如以原審判
    決有第243條第2項所列各款情形之當然違背法令為理由時，
    其上訴狀應揭示合於該款之事實。如上訴狀未依此項方法表
    明，或其所表明者，顯與上開法條規定之情形不相合時，即
    難認為已對原審判決之違背法令有具體之指摘，其上訴自難
    認為合法。
二、上訴意旨略謂：依照稅務機關行政流程，須經稅捐機關承辦
    人員至現場查驗後，始予開始核課營業稅及娛樂稅，現場如
    無營業或電子遊戲機檯，稅捐機關不會予以核課營業稅及娛
    樂稅。上訴人檢附相關營業稅單及娛樂稅單據，即係作為有
    營業行為之事實。又相關稅單遲至同年8月份繳納，係因未
    收到稅單，上訴人至稅捐處補發並予繳納並無違誤。就算上
    訴人不繳納營業稅及娛樂稅也僅係單純之欠稅行為而已，不
    妨害有營業之事實，故被上訴人主張係撤銷營業登記後始繳
    納稅賦不足以證明確有營業之論述為不當。又本電子遊戲場
    與房屋所有權人訂有租賃契約書，有上訴人與房屋所有權人
    簽訂之租賃契約書可資證明。又警察機關僅係查報單位，被
    上訴人應向地方國稅局及稽徵處等主管機關查明上訴人有無
    營業之事實，以免損及上訴人權益云云。
三、經查上訴人之上開理由，無非重述其在原審起訴之事實及理
    由，並主張其與房屋所有權人訂有租賃契約書可資證明，並
    願出庭作證；且被上訴人應向地方國稅局及稽徵處等主管機
    關查明其有無營業，以免損及其權益云云。核其所述，僅係
    對於上訴人開設電子遊戲場是否有登記後滿6個月尚未開始
    營業之事實，有所爭執。而其對於原判決認為尚難憑上訴人
    所提出之稅單即認定其確有於設立登記後6個月內營業之事
    實，及被上訴人依桃園縣警察局桃園分局之查報，依職權認
    定上訴人是否有登記後滿6個月尚未開始營業之情形，於法
    並無不合，因將原決定及原處分均予維持，駁回上訴人之訴
    ，究有如何違背法令情事，並無一語指及，難認上訴人已對
    原判決之違背法令有具體之指摘，揆之首揭說明，本件上訴
    為不合法，應予駁回。
四、依行政訴訟法第249條第1項前段、第104條、民事訴訟法第
    95條、第78條，裁定如主文。
中    華    民    國    94    年    8    月    11     日
                  第三庭審判長法  官　廖　政　雄
                              法  官　林　清　祥
                              法  官　鍾　耀　光
                              法  官　姜　仁　脩
                              法  官　胡  國  棟
以  上  正  本  證  明  與  原  本  無  異
中    華    民    國    94    年    8    月    12     日
　　　　　　　　　　　　　　　書記官　蘇　金　全
